【裁判字號】    97,交聲,709
【裁判日期】    970520
【裁判案由】    交管條例聲異
【裁判全文】
臺灣板橋地方法院刑事裁定            97年度交聲字第709 號
原處分機關  交通部公路總局台北區監理所板橋監理站
異  議  人
即受處分人  甲○○
上列受處分人因違反道路交通管理處罰條例案件，對於交通部公
路總局台北區監理所板橋監理站於中華民國九十七年三月三十一
日以板監裁字裁41-AEW419515號違反道路交通管理事件裁決書所
為之裁決處分不服，聲明異議，本院裁定如下：
    主      文
異議駁回。
    理      由
一、原處分意旨略以：異議人甲○○於民國九十七年二月十五日
    下午一時五十二分許，駕駛車號Ｋ３Ｓ─５８５號普通重型
    機車，行經台北市○○區○○街、和平西路口時，因有「汽
    車駕駛人，行經有燈光號誌管制之交岔路口紅燈右轉」之違
    規，經警攔停舉發，填具台北市政府警察局九十七年二月十
    五日北市警交字第AEW419515 號舉發違反道路交通管理事件
    通知單，原處分機關於九十七年三月三十一日依道路交通管
    理處罰條例第五十三條第二項、第六十三條第一項第三款規
    定，裁處罰鍰新台幣六百元，並計違規點數三點，異議人於
    同年四月十一日聲明異議等情。
二、異議意旨略以：異議人確於前開時、地，駕駛系爭機車行經
    前開路段，為警攔停舉發，但伊未紅燈右轉，當時和平西路
    已轉紅燈，牯嶺街尚未轉綠燈，紅綠燈可能有問題，原處分
    應予撤銷云云。
三、法院之判斷：
（一）按汽車駕駛人，行經有燈光號誌管制之交岔路口闖紅燈者
      ，處新台幣一千八百元以上五千四百元以下罰鍰。前項紅
      燈右轉行為者，處新台幣六百元以上一千八百元以下罰鍰
      。又汽車駕駛人有第五十三條者，除依原條款處罰鍰外，
      並予記違規點數三點，道路交通管理處罰條例第五十三條
      、第六十三條第一項第三款分別定有明文。
（二）查異議人於前開時、地，駕駛系爭車輛行經前開路段，為
      警攔停舉發之事實，為異議人所不否認，應堪信為真實。
（三）證人即舉發警員乙○○於本院審理時到庭結證稱：本案是
      伊舉發，當時伊在和平西路上攔檢，異議人騎機車自牯嶺
      街右轉和平西路，伊所在位置可以看到和平西路對向的紅
      綠燈及行人號誌，當時和平西路已經綠燈，車輛已經行駛
      ，牯嶺街已經紅燈，停止行駛，但異議人還是右轉過來等
      語。審酌證人乙○○為依法執行公務之警員，與異議人素
      不相識，當無甘冒偽證罪責誣指異議人之理，且其明確證
      述異議人之違規情況、舉發經過，並製有現場簡圖、現場
      照片等件佐證，依其執行勤務位置確可看見系爭路口之交
      通號誌，與異議人供述之行車路線互核相符，堪信其證述
      為真實。而交通號誌有秒差，乃為避免用路人在交岔路口
      搶先行駛，可能造成交通事故之特殊設計，異議人辯稱紅
      綠燈可能有問題，顯有誤會。況依異議人自陳其在牯嶺街
      交通號誌尚未轉為綠燈時即右轉和平西路，自屬紅燈右轉
      無誤。
（四）綜上所述，異議人駕駛系爭車輛，在台北市○○區○○街
      、和平西路口，確有「汽車駕駛人，行經有燈光號誌管制
      之交岔路口紅燈右轉」之違規，原處分機關據以裁罰，於
      法有據，異議人聲明異議為無理由，應予駁回。
四、據上論斷，應依道路交通案件處理辦法第十九條，裁定如主
    文。
中    華    民    國    97    年    5     月    20    日
                  刑事第六庭  法  官  林鈺琅
上列正本證明與原本無異。
如不服本裁定應於送達後五日內向本院提出抗告狀。
                              書記官  林蔚然
中    華    民    國    97    年    5     月    20    日


司法院資訊處製作；財團法人民間司法改革基金會備份。
